臺灣南投地方法院刑事判決
111年度交簡上字第3號
上  訴  人  
即  被  告  張中一



上列上訴人即被告因公共危險案件，不服本院南投簡易庭中華民
國110 年12月14日110 年度投交簡字第426 號第一審刑事簡易判
決（聲請簡易判決處刑案號：臺灣南投地方檢察署110 年度偵字
第4900號），提起上訴，本院管轄第二審之合議庭判決如下：
    主          文
上訴駁回。
張中一緩刑貳年，並應向國庫支付新臺幣伍萬元。
    犯罪事實及理由
一、本件經本院審理結果，認為原審即第一審判決認事、用法及
    量刑均無不當之處，應予維持，除證據部分應補充上訴人即
　　被告張中一於本院準備程序及審理時之自白（見本院卷第38
　　、54頁）外，餘均引用原審判決書記載之犯罪事實、證據及
　　理由（如附件）。又本件經檢察官提起公訴，因被告於原審
　　（110 年度審交易字第204 號）審理中自白犯罪，原審認為
　　宜以簡易判決處刑，不經通常審判程序，逕以簡易判決處刑
　　（110 年度投交簡字第426 號），被告不服原審判決，提起
　　上訴，應予敘明。　　
二、被告之上訴意旨略以：家中老母長期住安養中心，每月須支
　　付新臺幣（下同）3 萬2,000 元；被告在做臨時工，每月約
　　2 萬元；近期因疫情關係造成工作量減少、生活困難，當天
　　因心情不佳，才喝醉酒紓解壓力，造成酒駕，深感後悔，請
　　從輕量刑（見本院卷第17、38、51頁）等語。
三、經查：
  ㈠按關於刑之量定，係實體法上賦予法院得為自由裁量之事項
    ，倘其未有逾越法律所規定之範圍，或濫用其權限，即不得
    任意指摘為違法（最高法院75年台上字第7033號判例要旨參
    照）。在同一犯罪事實與情節，如別無其他加重或減輕之原
    因，下級審法院量定之刑，亦無過重或失輕之不當情形，則
    上級審法院對下級審法院之職權行使，原則上應予尊重（最
    高法院85年度台上字第2446號裁判要旨參照）。
  ㈡原審判決就科刑部分審酌被告前有酒後駕車之公共危險案件
　　經緩起訴處分確定之前案紀錄，本件已非初次涉犯酒後駕車
　　之公共危險案件，酒精成分對人之意識、控制能力具有不良
　　影響，超量飲酒後會導致對週遭事物之辨識及反應能力較平
　　常薄弱，酒後駕車在道路上行駛，對往來之公眾具有高度危
　　險性，其竟仍圖一己往來交通之便，飲酒後騎乘普通重型機
　　車上路，並不慎與他人車輛發生碰撞，幸未造成其他無辜用
　　路人之傷亡，及其酒測濃度值非低、警詢中自陳職業為臨時
　　工等一切情狀，妥為適用刑法第57條規定、敘明理由，未逾
　　法定刑度、復無濫用裁量權限，所為量刑核無不當或違法，
　　也無輕重失衡情形，堪稱允當，揆諸前揭說明，自不得遽指
　　為違法。再者，被告於93年間因不能安全駕駛致交通危險案
　　件，經臺灣南投地方檢察署檢察官以93年度偵字第804 號為
　　緩起訴處分確定，此次已非初犯；所犯刑法第185 條之3 第
　　1 項第1 款之公共危險罪（「駕駛動力交通工具而有下列情
　　形之一者，處2 年以下有期徒刑，得併科20萬元以下罰金：
　　一、吐氣所含酒精濃度達每公升0.25毫克或血液中酒精濃度
　　達百分之0.05以上」），法定刑為2 年以下有期徒刑，得併
　　科20萬元以下罰金，而本件被告吐氣所含酒精濃度高達每公
　　升1.08毫克，已逾每公升0.25毫克之規定以上甚多，對於操
　　控動力交通工具之影響顯然較大，被告應受非難與違反義務
　　之程度均屬較高。又本件雖未造成其他用路人之傷亡，但有
　　發生交通事故，危害交通安全之程度亦非輕微，原審量處有
　　期徒刑3 月，尚無判決過重之情形。從而，原審量刑既無不
　　當，被告復未依據卷內既有訴訟資料或另提出其他之新事證
　　，指摘或表明原審判決有何採證認事、用法量刑等足以影響
　　判決本旨之不當或違法之處，被告上訴核無理由，應予駁回
　　。
　㈢又按，凡有審理事實職權之法院。均得依其職權諭知緩刑。
　　第二審以判決駁回上訴時。當然得諭知緩刑。無待明文之規
　　定（司法院院字第791 號解釋參照）。本件被告並無曾因犯
　　罪受有期徒刑以上刑之宣告，有臺灣高等法院被告前案紀錄
　　表在案足佐，其因一時失慮、致罹刑典，犯後坦承犯行、尚
　　見悔意，不能安全駕駛致交通危險之前案復已距今甚久，是
　　經此刑事程序後，被告應能知所警惕而無再犯之虞，本院因
　　認所宣告之刑，以暫不執行為適當，爰予宣告緩刑2 年，以
　　啟自新。且為使被告於緩刑期間內，記取教訓，並依刑法第
　　74條第2 項第4 款之規定，諭知被告應向國庫支付5 萬元，
　　如未履行此一負擔且情節重大，足認原宣告之緩刑難收其預
　　期效果，而有執行刑罰之必要者，得撤銷緩刑之宣告。  
四、據上論斷，應依刑事訴訟法第455 條之1 第1 項、第3 項、
    第373 條、第368 條，判決如主文。
本案經檢察官陳豐勳聲請簡易判決處刑，檢察官廖秀晏到庭執行
職務。
中    華    民    國   111    年    6     月    7     日
                  刑事第一庭  審判長法  官  陳宏瑋
                                    法  官  陳盈呈
                                    法  官  張國隆
以上正本證明與原本無異。
不得上訴。
                                    書記官  張馨方
中    華    民    國   111    年    6     月    7     日